【裁判字號】    92,易,132
【裁判日期】    920630
【裁判案由】    賭博等
【裁判全文】
臺灣彰化地方法院刑事判決                          九十二年度易字第一三二號
    公  訴  人  臺灣彰化地方法院檢察署檢察官
    被      告  甲○○
    被      告  乙○○
    被      告  丙○○
    被      告  丁○○
右被告因賭博案件，經檢察官提起公訴 (九十一年度調偵字第七四號)，本院判決如
左：
    主      文
甲○○、乙○○共同傷害人之身體，各處有期徒刑貳月。如易科罰金，以參佰元折算
壹日。
丙○○連續意圖營利聚眾賭博，處有期徒刑參月，如易科罰金，以參佰元折算壹日。
六合彩簽注單壹紙及倍數表貳紙均沒收。
丁○○在公眾得出入之場所賭博財物罰金壹仟元，如易服勞役，以參佰元折算壹日。
    事      實
 一、(1)甲○○、乙○○傷害部分：
    甲○○、乙○○二人與丁○○係鄰居關係，於民國（下同）九十年四月二十八日
    上午十一時許，在甲○○、乙○○位於彰化縣芳苑鄉○○村○○路○○段八五一
    巷十號住處內，被告二人與丁○○因噴灑農藥事與簽賭六合彩之支數金額發生口
    角，雙方起爭執，被告二人竟共同基於傷害他人身體之犯意聯絡，出手毆打丁○○，致丁○○受有右眼下瘀傷及右胸瘀傷之傷害。
    (2)丙○○、丁○○賭博部分：
    丙○○意圖營利並基於概括之犯意，自九十年四月十九日（周四）起，連續提供
    彰化縣芳苑鄉○○村○○路○○段八五一巷十號之公眾得出入之場所為賭博場所
    ，而聚集不特定多數人參與「六合彩」賭博。以港式「二星」、「三星」及「台
    灣特尾」等方式供賭客簽賭，並以核對香港六合彩開獎號碼決定輸贏，凡對中號
    碼者，可得彩金若干元，未簽中者，所繳之賭資即全歸丙○○所有。迨至九十年
    四月二十八日上午十一時許，適有丁○○在上址因簽賭支數及噴灑農藥之事與丙○○發生爭執，經丁○○報警，始知上情。
二、案經丁○○告訴暨彰化縣警察局二林分局報告臺灣彰化地方法院檢察署檢察官偵
    查起訴。
    理    由
一、甲○○、乙○○傷害部分：
（一）訊據被告甲○○、乙○○坦承於右揭時、地與丁○○因噴灑農藥事發生爭執一
      情不諱，惟矢口否認有何傷害犯行，被告甲○○辯稱：因丁○○土地上之雜草
      影響交通，曾請丁○○處理，丁○○卻置之不理，乃由伊先生噴灑阻礙交通之
      雜草，丁○○發現後去伊家理論，並拿椅墊要打伊，並將伊衣服扯破，伊並無
      打丁○○云云；被告乙○○於偵查中辯稱：「我回家後看到丁○○在打我母親
      甲○○，我是要抓開他，並無出手打他，可能是當時不小心碰到的」云云，其
      後乙○○於本院改口辯稱：伊未出手打丁○○之眼睛，可能是當時不小心被竹
      子打到的」云云，嗣又改稱：因為拉扯關係，丁○○之傷係自己之前弄傷云云
      ，其後被告二人復供稱：因拉扯弄傷丁○○之眼睛，胸部之傷與渠等無關云云
      ，其後甲○○改稱丁○○係自己被車撞傷云云，前後所辯不一。然查，右揭犯
      罪事實，業據告訴人丁○○指訴歷歷，核與證人顏鄭不治於警訊中證述情節相
      符，並有道安醫院診斷證明書一紙附卷可稽，是被告二人所辯顯係卸責之詞，
      不足採信，渠等傷害罪行均堪認定。
（二）核被告二人所為，均係犯刑法第二百七十七條第一項之傷害罪。渠等二人有犯
      意之聯絡及行為之分擔，均依共同正犯論處。
二、丙○○、丁○○賭博部分：
（一）訊據被告丙○○矢口否認有何經營六合彩賭博犯行，辯稱：並無經營六合彩云
      云，惟查，右揭賭博犯行，業據被告丁○○指述甚詳，且有證人顏鄭不治證述
      明確，復有六合彩簽注單一紙及倍數表二紙附卷可稽，被告丙○○所辯顯係卸
      責之詞，不足採信，其罪行洵堪認定。然卷附之六合彩簽注單一紙及倍數表二
      紙，據被告丁○○指稱係上開傷害行為前一周左右所簽，經查應係九十年四月
      十九日（周四）所簽，此外，尚難僅憑丁○○之片面指述，遽認被告丙○○自
      九十年一月間即經營六合彩賭博，附此說明。另訊據被告丁○○坦承右揭賭博
      犯行不諱，核與證人顏鄭不治證述六合彩簽賭情節相符，並有六合彩簽注單一
      紙及倍數表二紙附卷可稽，被告丁○○賭博罪洵堪認定。
（二）核被告丙○○所為，係犯刑法第二百六十六條第一項前段普通賭博罪、第二百
      六十八條之意圖營利供給賭博場所罪、意圖營利聚眾賭博罪。前者，公訴人雖
      漏引起訴法條，但犯罪事實欄已有論及，本院自得併予審理。所犯三罪均係基
      於一個賭博犯意之決定，達成其同一犯罪之各個舉動，屬法律概念上之一行為
      ，自屬想像競合犯，應從一重之意圖營利聚眾賭博罪處斷，又其先後多次行為
      ，時間緊接，犯罪構成要件相同，顯係基於概括之犯意為之，應依連續犯之規
      定論以一罪。並加重其刑二分之一。核被告丁○○所為，係犯刑法第二百六十
      六條第一項普通賭博罪。
三、爰審酌被告等四人之犯罪動機、手段、目的、犯罪後之態度等情、被告丙○○主
    持六合彩賭博敗壞社會風氣甚鉅等一切情狀，分別量處如主文所示之刑，並就被
    告甲○○、乙○○、丙○○三人諭知易科罰金、另就被告丁○○諭知易服勞役之
    折算標準，以示懲儆。至被告丁○○所提出（非當場賭博查扣）之六合彩簽注單
    一紙及倍數表二紙係被告丙○○所有，供犯罪所用之物，應併予宣告沒收。
四、據上論斷，應依刑事訴訟法第二百九十九條第一項前段，刑法第二十八條、第二
    百七十七條第一項、第五十六條、第二百六十六條第一項前段、第二百六十八條
    、第五十五條、第四十一條第一項前段、第四十二條第二項、第卅八條第一項第
    二款，罰金罰鍰提高標準條例第一條前段、第二條，判決如主文。
本件經檢察官黃鼎鈞到庭執行職務。
中      華      民      國      九十二      年    六    月    三十    日
                                臺灣彰化地方法院刑事第三庭
                                    法      官         施  坤  樹
右正本證明與原本無異。
如不服本判決，應於判決送達後十日內向本院提出上訴狀( 須附繕本 )。
告訴人或被害人對於判決如有不服具備理由請求檢察官上訴者，其上訴期間之計算係
以檢察官收受判決正本之日期為準。
                                    法院書記官         張  國  強
中      華      民      國      九十二      年    七    月      八    日
刑法第二百七十七條
傷害人之身體或健康者，處三年以下有期徒刑，拘役或一千元以下罰金。
犯前項之罪，因而致人於死者，處無期徒刑或七年以上有期徒刑，致重傷者，處三年
以上，十年以下有期徒刑。
刑法第二百六十六條
在公共場所或公眾得出入之場所賭博財物者，處一千元以下罰金，但以供人暫時娛樂
之物為賭博者，不在此限。
當場賭博之器具與在賭檯或兌換籌碼處之財物，不問屬於犯人與否，沒收之。
刑法第二百六十八條
意圖營利，供給賭博場所或聚眾賭博者，處三年以下有期徒刑，得併科三千元以下罰
金。


司法院資訊處製作；財團法人民間司法改革基金會備份。
